臺北高等行政法院判決
　　　　　　　　　　　　　　　　　　　92年度訴字第5618號
　　　　　　　　　　　　　　　.
原　　　告　甲○○
被　　　告　經濟部智慧財產局
代　表　人　蔡練生（局長）
訴訟代理人　丙○○
參　加　人　精元電腦股份有限公司
代　表　人　乙○○
訴訟代理人　劉法正律師
　　　　　　楊祺雄律師（兼送達代收人）
上列當事人間因新型專利異議事件，原告不服經濟部中華民國92
年10月30日經訴字第09206221680號訴願決定，提起行政訴訟，
經本院裁定命參加人獨立參加訴訟，本院判決如下：
    主  文
原告之訴駁回。
訴訟費用由原告負擔。
　　事  實
一、事實概要：
    參加人於民國88年4月22日以「鍵盤字鍵結構（九）追加（
    一）」（下稱系爭案）作為其第00000000號新型專利案之追
    加專利（一）案，向被告申請新型專利，經其編為第000000
    00A01號審查，准予專利。公告期間，原告提出異議，經被
    告以92年7月15日（92）智專三（二）04024字第0922071293
    0號審定書為異議不成立之處分，原告不服，提起訴願，經
    遭決定駁回，遂向本院提起行政訴訟。
二、兩造聲明：
    （原告未於準備程序及言詞辯論期日到場，聲明及陳述依其
    起訴狀所為而記載）
　(一)原告聲明：
    1.訴願決定及原處分均撤銷。
    2.被告對系爭案應為異議成立之處分。
    3.訴訟費用由被告負擔。
  (二)被告聲明：
    1.駁回原告之訴。
    2.訴訟費用由原告負擔。
  (三)參加人聲明：
    1.駁回原告之訴。
    2.訴訟費用由原告負擔。
三、兩造之爭點：系爭案是否有違核准時專利法第98條第1項第
    1款及第2項之規定而不符新型專利要件？
　(一)原告主張之理由：
    1.就我國對專利新穎性之概念解釋，為專利制度乃對開發新
      技術之新型者，以公開其新型，使公眾得藉由此項公開而
      知新型，作為交換條件，而賦予專有排他性之專利權，以
      代償公開其新型制度。因此得給予專利之新型，須為申請
      專利前尚未公開使公眾知悉之新型，如申請專利前已公開
      使公眾知悉之新型，則無賦予專利權以增加社會成本之必
      要。此種申請專利前尚未公開使公眾知悉之新型，即稱為
      具有新穎性之新型。故所謂新穎性者，乃指新型在申請專
      利前從未被公開，因而從未被公眾所知或使用過之情形而
      言。然系爭案之結構、技術手段及創作功效均為第000000
      00號「鍵盤字鍵結構（八）」新型專利案（下稱引證一）
      、第00000000號「鍵盤構造」新型專利案（下稱引證二）
      及第00000000號「電腦按鍵構造」新型專利案（下稱引證
      三）所揭露，系爭案申請專利範圍所載之技術內容的主體
      仍未脫離引證案之技術範疇，不具新穎性確為屬實，但訴
      願決定機關認系爭案雖有局部構造與引證一、二及三不相
      同，引證一、二及三不能證明系爭案不具新穎性。然在專
      利審查基準對新穎性之判斷即闡明：「判斷新型有無新穎
      性時，應以新型之技術內容比對是否相同（含能由熟習該
      項技術者直接推導）為準」，系爭案局部構造與引證一、
      二及三雖有細部結構之差異，惟此差異係屬一般性設計，
      為熟習該項技術者能輕易完成，所以就系爭案主體的技術
      內容仍然不脫引證案一、二及三的技術範疇，因之判斷系
      爭案是否具有新穎性，將系爭案與引證一、二及三的技術
      內容比對後即屬相同的範疇，系爭案並不具備法定專利要
      件中新穎性之要求。
    2.在進步性之概念上，依前揭專利法第98條第2項規定，一
      般稱之為不具進步性之規定。依據該條項規定之意旨，係
      指申請專利之新型，為運用申請當日之前既有之技術或知
      識，以完成其創作或改良之新型，如該新型為熟習該項技
      術者之一般技術知識，所能輕易完成且未能增進功效時，
      則該新型之創作或改良則不具有進步性。訴願決定機關認
      系爭案之第二框架除軸桿、外滑柱外，其內側面又以一互
      相連結之內滑柱牴觸在導板底面滑動，且該二外滑柱外側
      端間的距離大於貫孔長度，小於彈性片的孔洞長度等，確
      實皆未揭露於引證一、二及三，系爭案之該等結構並非運
      用引證一、二及三之既有技術或知識，況系爭案可因此增
      進架橋及電路板之定位效果，具功效上之增進等等。然系
      爭案之結構與引證一、二及三雖有細部結構之差異，惟此
      差異係屬一般性設計，為熟習該項技術者能輕易完成，功
      效可預期，並無功效增進。
    3.系爭案之主要構件與引證一之主要構件完全一致，且所產
      生之功能、功效亦屬等效，就結構上而言，引證一更較系
      爭案簡單，而且系爭案中架橋之樞接結構中，其第一框架
      具有樞柱、滾柱與軸孔，及第二框架具有之榫柱、內外滑
      柱與軸桿所產生之樞接效果與引證一之樞接結構中，其第
      一框架具有樞柱、滾柱及軸孔、第二框架之滑柱、榫柱及
      軸桿之效果為等效，並未有新的功效或增進任何功能。
    4.引證二於按鍵支架係由二框架所組成，而二框架之二側邊
      均設有供樞接之圓柱，而其彈性體亦設有多數個彈性部，
      尤其該固定板係包含一金屬層及多數個凸出成型於金屬層
      上之卡座，其係在於與按鍵支架作樞接，就系爭案與引證
      二之結構上可發現，引證二之按鍵支架與系爭案之架橋組
      係屬相同之結構，引證二之底板與系爭案之底板亦屬相同
      之結構。是故，引證二之結構更較系爭案簡易，其整體產
      生之功效完全相同，就二案於功效上之考量系爭案並無增
      加或增進某種功效，因此可判定系爭案與引證二之所產生
      之功效係屬等效。
    5.引證三之鍵帽與系爭案之鍵帽係屬等效之結構，引證三之
      橋板係與系爭案之底板為等效之結構，引證三之架橋與系
      爭案中之架橋亦係屬等效之結構，就主要構件之比對系爭
      案中之諸多技術特徵已於引證三被揭露。另外引證三之橋
      板之卡夾體與卡鉤體之結構形狀與系爭案之底板中之樞接
      部與導滑部係屬相同之構造，而所產生之功效亦屬等效。
      引證三之架橋中其桿軸與系爭案之架橋中樞柱與外滑柱均
      係屬相同之結構，且所用之原理與產生之功效完全相同，
      是故，就系爭案中架橋與底板之結合方式及原理係與引證
      三之架橋與橋板之結合方式和原理並無二致。綜上所示，
      系爭案中之特徵完全已於引證一、二及三所揭露出來，因
      此系爭案所表現之技術內容係屬熟悉習該項技術者所能輕
      易完成且未能增進功效者，因此系爭案並無任何專利性。
    6.另就專利審查基準中之進步性判定而言，構成要件形狀、
      排列變更之新型其判定，構成要件形狀、排列變更之新型
      ，係指將他新型之構成要件的結構，在形狀、排列上予以
      變更所成之新型而言。如此之構成要件形狀、排列變更可
      產生某一新功效或增進某種功效時，此種構成要件形狀、
      排列變更之新型，視為非能輕易完成。為如此之構成要件
      形狀、排列、變更，如未能產生某一新功效或某種功效時
      ，則視為熟習該項技術者所能輕易完成且未能增進功效者
      。因此，就專利審查基準對構成要件形狀、排列變更之新
      型所述，系爭案係屬未能產生某一新功能或增進某種功效
      時，為熟習該項技術者所能輕易完成且未增進功效，故系
      爭案就專利審查要件中之進步性而言完全不符。緣是，系
      爭案所產生之功效並未增進任何之功效且構造更比各引證
      案來的複雜，而所產生之功效更與各引證案視為等效，雖
      系爭案之構件結構上與各證據之構件結構上稍有不同，但
      並未產生其它之功效，所以系爭案並不符合以專利審查要
      件中進步性之要求，實有違前揭專利法第98條第2項之規
      定。
　(二)被告主張之理由：
　　1.引證一、二、三僅有局部構造與系爭案相同，其間差異並
      非原告所指細部結構之差異而已，更非所謂屬一般性設計
      ，故以整體結構而言，系爭案確與引證一、二、三不同，
      引證一、二、三自不能證明系爭案不具新穎性。
　　2.系爭案之第二框架42除軸桿424、外滑柱425外，其內側面
      又以一互相連結之內滑柱426牴觸在導板122底面滑動，且
      其二外滑柱425的距離大於貫孔124長度，且小於彈性片30
      的孔洞33長度等，確皆未揭露於引證一、二、三，且系爭
      案之該等構造可因此增進架橋及電路板之定位效果。故系
      爭案之構造並非將引證一、二、三在形狀、排列上予以變
      更所成，且又確能增進定位之功效，引證一、二、三及組
      合亦不能證明系爭案不具進步性。
  (三)參加人主張之理由：
    1.系爭案之目的是利用內滑柱426頂緣穩定牴觸在導板122
      底面，以增加架橋40的定位性，並使外滑柱425底緣抵止
      在電路板20之透孔23外側，以增加電路板的定位範圍。引
      證一之主要目的是為達到降低字鍵高度。引證二之主要目
      的是為了提供一種具有易散熱、防水性高、結構強度高之
      鍵盤。引證三之主要目的是為達到組裝容易、可自動化組
      配之目的。可知系爭案與各引證案所欲達成的目的並不相
      同。
    2.系爭案之特徵在於，該底板10設有樞接部11、導滑部12及
      貫孔124。電路板20設有可供樞接部11穿出的穿孔22及可
      供導滑部12穿出的透孔23。該彈性片30設有可供樞接部11
      及導滑部12穿出的孔洞32、33。該架橋40的第2框架42的2
      框桿4221側端外側面各設有一外滑柱425，內側面之間以
      一內滑柱426相連結，該等外滑柱425外側端間的距離大於
      貫孔124長度，且小於孔洞33長度，且內滑柱426頂緣可沿
      導滑部12的導板122底面滑動，外滑柱425底緣可穿過彈性
      片30的孔洞33且跨置在透孔23周圍的電路板20頂面上，在
      按壓按鍵時，外滑柱425有對電路板20產生壓制作用，引
      證一的技術特徵不同於系爭案。雖然，該底板10設有樞接
      部11及2具有滑動空間14的導滑部13，該電路板20開設有
      數供樞接部11及導滑部13向上穿出的鏤空部22；但是，引
      證一並沒有如系爭案在第二框架42同一側端設置內滑柱
      426與外滑柱425的特徵，且系爭案利用圓錐狀之軸桿413
      與圓錐孔狀之軸孔424互相樞套，而具有自動對心作用之
      特徵，亦與證據2之第1、2框架51、52利用圓柱、圓孔互
      相樞接的手段有所不同，尤有甚者，系爭案第二框架42的
      內滑柱426可沿導板122底部滑動，且外滑柱425可穿過孔
      洞33而可抵止在貫孔124外側的電路板20上，亦與引證一
      之滑柱521直接抵止在絕緣薄膜30頂面的技術手段完全不
      同。
    3.引證二的技術特徵不同於系爭案，其底板31上依序設有一
      薄膜導電體32、一固定板33、彈性體34、按鍵支架35、按
      鍵蓋36等構件，且該固定板33可供按鍵支架35樞接，引證
      二是屬於一種橋板式之鍵盤結構，所以引證二無法解決降
      低字鍵高度的問題。也就是說，其按鍵支架35樞設在固定
      板33與按鍵蓋36之間，則會因固定板33的設置而增加字鍵
      的高度。因此，引證二設置底板31、固定板33之結構不僅
      完全不同於系爭案在底板10上直接設置樞接部11、導滑部
      12，且系爭案架橋40的特徵（第二框架42的內滑柱426可
      沿導板122底部滑動，且外滑柱425可穿過孔洞33而可抵止
      在貫孔124外側的電路板20上）亦未見於引證二中。且其
      結構所產生之字鍵高度無法降低的缺失正是系爭案所能克
      服的，二者所應用的技術手段完全不同。
    4.引證三的技術特徵不同於系爭案，引證三是在底板80與電
      路板70的上方設有可供架橋50樞設的橋板40，因此，引證
      三亦為橋板式之鍵盤結構，引證三也會因橋板40的設置而
      增加字鍵的高度。再者，系爭案在底板10上直接設置樞接
      部11、導滑部12，以及樞接部11、導滑部12可向上穿過電
      路板20、彈性片30以供架橋40底部樞接、第二框架42設有
      內滑柱426與外滑柱425、內滑柱426可沿導板122底部滑動
      ，外滑柱425可穿過孔洞33而可抵止在貫孔124外側的電路
      板20上的技術手段，皆未見於引證三中，二者之技術特徵
      當然不同。
    5.系爭案之功效在於，利用內滑柱426頂緣抵止在導板122底
      面，在按壓字鍵110時可使內滑柱426頂緣沿導板122底面
      滑動，以增加架橋40之穩定性，而外滑柱425底緣呈可滑
      動地牴觸在透孔23兩側之電路板20上，除了有壓制電路板
      20翻翹及整平之功效外，更可使電路板20受壓制而獲得較
      佳之定位效果，以增加定位範圍、避免灰塵進入、確保較
      佳之導通性。就引證一之功效而言，除了架橋50可樞設在
      鍵帽60與底板10之間之基本架構與系爭案類似外，其利用
      絕緣薄膜30的設置，可將多數彈性元件40預先黏固定位在
      貫孔頂面，當絕緣薄膜30整面鋪設在電路板20上時，即可
      使各彈性元件40獲得定位，且可簡化組配工作，但此等功
      效卻與系爭案上述功效完全不同。
    6.就引證二之功效而言，其既為一種橋板式之鍵盤結構，且
      按鍵支架35係樞設在固定板33與按鍵蓋36之間，會因固定
      板33的設置而增加字鍵的高度及構件數目，而此一缺失正
      是系爭案所能解決之問題，且系爭案可使電路板20受壓制
      而獲得較佳之定位效果，以增加定位範圍、避免灰塵進入
      、確保較佳之導通性等功效是引證二所不及。就引證三之
      功效而言，其也是橋板式之鍵盤結構，且使架橋50樞設在
      橋板40與鍵帽30之間。因此，引證三也會因橋板40的設置
      而增加字鍵的高度及增加構件數目，且系爭案可使電路板
      20受壓制而獲得較佳之定位效果，以增加定位範圍、避免
      灰塵進入、確保較佳之導通性等功效也是引證三所不及。
      綜合而論，該等引證案之目的、技術手段、功效均未與系
      爭案構成相同，當然不能證明系爭案不具新穎性，系爭案
      理應無違前揭專利法第98條第1項第1款之規定。
    7.由前述說明可知，系爭案之特徵既然都未見於該等引證案
      中，則當然無運用申請前之既有技術或知識之情事。且系
      爭案利用內滑柱426頂緣抵止在導板122底面，在按壓字鍵
      110時可使內滑柱426頂緣沿導板122底面滑動，以增加架
      橋40之穩定性，而外滑柱425底緣呈可滑動地牴觸在透孔
      23兩側之電路板20上，除了有壓制電路板20翻翹及整平之
      功效外，更可使電路板20受壓制而獲得較佳之定位效果，
      以增加定位範圍、避免灰塵進入、確保較佳之導通性等功
      效，確實是該等引證案所無法達成者，故系爭案亦非為熟
      習該項技術者所能輕易完成。尤有甚者，引證二、三都因
      橋板的設置而增加字鍵的高度及增加構件數目，該等缺失
      皆可利用系爭案結構而獲得解決，故系爭案確實具有增進
      該項物品之功效，顯無違前揭專利法第98條第2項之規定
      。
　　理  由
甲、程序方面：
    本件原告經合法通知，無正當理由，未於言詞辯論期日到場
    ，核無行政訴訟法第218條準用民事訴訟法第386條各款所列
    情形，爰依被告之聲請由其一造辯論而為判決，合先敘明。
乙、實體方面：
一、按稱新型者，謂對物品之形狀、構造或裝置之創件或改良（
    系爭案核准審定時專利法第97條參照），同法第98條第1項
    第1款、第2項分別規定：「凡可供產業上利用之新型，無下
    列情事之一者，得依本法申請取得新型專利：一、申請前已
    見於刊物或已公開使用者。…。」「（第二項）新型係運用
    申請前既有之技術或知識，而為熟習該項技術者所能輕易完
    成且未能增進功效時，雖無前項所列情事，仍不得依本法申
    請取得新型專利。」系爭案申請日為88年4月22日，被告於9
    1年4月24日審定准予專利，則系爭案是否有應不予專利之原
    因，應以核准審定時所適用之90年10月24日修正公布之專利
    法為斷，合先明。
二、系爭案專利申請範圍，依卷附申請專利範圍之記載係：
1.一種鍵盤字鍵結構 (九)，係在一底板頂面由下而上依序設有
  一電路板、一彈性片、數架橋及數鍵帽，該底板對稱於架橋樞
  接位置處設有一樞接部及二導滑部，該樞接部是在一凸塊一側
  設有二擋板，且擋板與凸塊相對之其中一側面上形成一彎弧部
  ，該導滑部以一豎板與底板垂直連結，且豎板一側形成透空狀
  之一套孔，豎板及套孔上方又設有一導板，該電路板上開設有
  穿孔，可供樞接部及導滑部自穿孔穿出，該彈性片上開設有數
  貫孔，該貫孔可供樞接部及導滑部向上穿出者，該架橋係由一
  第一框架及一第二框架活動樞接而成，該第一框架係在二側桿
  其中一端各凸設有一樞柱，且二樞柱間形成一抵止部，俾當該
  樞柱呈可轉動地嵌套在彎弧部中時，抵止部恰抵靠在底板之凸
  塊內側，該二側桿外側面中間設有一軸桿，側桿另一端又各設
  有一滾柱，該第二框架係在一榫柱近兩端處各設有一框桿，該
  榫柱內側處開設有二槽孔，而框桿中間設有一軸孔，恰可供第
  一框架之軸桿嵌套在內部，在相對於榫柱之另一端又至少設有
  一滑柱，該滑柱呈可滑動地套設在導滑部內部之套孔中，該鍵
  帽底面其中一側凸設有二卡板，該卡板內部設有一樞接孔，該
  樞接孔套設在第二框架之榫柱上，且使卡板一側嵌套在槽孔中
  ，另一側又各形成有呈橫向延伸之一導槽，該導槽可供第一框
  架之二滾柱呈可滑動地套設在其內；其特徵係在於：該底板，
  該樞接部是在至少一凸塊一側預定位置處設有二擋板，且擋板
  與凸塊相對之其中一側面較下方位置處朝內凹陷形成一彎弧部
  ，二擋板之彎弧部中心可共同構成一軸線，該導滑部概呈倒L
  形，係在一豎板頂部垂直連結具適當寬度之一導板，在導板底
  部及豎板側面之間形成一滑動空間，該導板之長方向平行於該
  樞接部之軸線，且滑動空間之可滑動方向垂直於該軸線，對稱
  於滑動空間之底板上開設有一貫孔；該電路板，在對稱於底板
  之樞接部及導滑部處，分別開設有具預定形狀之穿孔及透孔，
  樞接部及導滑部可自穿孔及透孔穿出；該彈性片，對稱於電路
  板之穿孔及透孔處各開設有一孔洞，該孔洞可供樞接部及導滑
  部向上穿出者；該架橋，該第一框架之二側桿外側面中間位置
  處設有呈圓錐狀之一軸孔，側桿另一端又各設有一滾柱，該第
  二框架之框桿中間位置處凸設有呈圓錐狀且由內朝外漸次縮小
  圓徑之一軸桿，恰可套設在第一框架之軸孔中，在相對於樞柱
  之二框桿另一端之外側面各設有一外滑柱，該二外滑柱外側端
  間的距離大於貫孔長度，且小於該彈性用的孔洞長度，而內側
  面間又以一內滑柱互相連結，該內滑柱頂緣呈可滑動地牴觸在
  導板底面；該鍵帽，底面另一側各形成一卡座，該二卡座之相
  對側面內部各設有呈橫向沿伸之一導槽，該導槽可供第一框架
  之二滾柱滑動套設在其內；藉此，架橋之內滑柱頂緣適時沿導
  板底面滑動，俾可達到架橋穩定定位之目的。
2.依據申請專利範圍第一項所述之鍵盤字鍵結構 (九)，其中該
  電路板的透孔長度小於二外滑柱外側端間的距離且使第二框架
  之外滑柱底緣呈可滑動地牴觸在透孔兩側之電路板上，俾可達
  到增加定位範圍之目的。
3.依據申請專利範圍第一項所述之鍵盤字鍵結構 (九)其中該電
  路板的透孔長度大於該二外滑柱外側端間的距離，且使第二框
  架之外滑柱底緣呈可滑動地牴觸在貫孔兩側之底板頂面。
4.依據申請專利範圍第一項所述之鍵盤字鍵結構 (九)，其中該
  架橋之第一框架之滾柱末端設有一導角，而該鍵帽之卡座底緣
  亦設有一導角，俾使滾柱可順利迫入於該卡座之導槽中。
5.依據申請專利範圍第一項所述之鍵盤字鍵結構 (九)，其中該
  鍵帽之卡板與卡座之間的兩側各設有呈板狀之一導引部，該導
  引部底緣設有一導角。
三、引證一係為87年8月1日公告之第00000000號「鍵盤字鍵結構
   （八）」新型專利案，查引證一之底板10設有導滑部13，樞
    接部11供架橋50樞接，絕緣薄膜30表面設有一向上之彈性元
    件40，第一、二框架51、52之兩側端設有樞柱511、滑柱521
    ，鍵帽60設有凹孔61、嵌板62、套孔621，導槽63等。原告
    雖指系爭案之主要構件與引證一之主要構件完全一致，且所
    產生之功能、功效亦屬等效，就結構上而言，引證一更較系
    爭案簡單，而且系爭案中架橋之樞接結構中，其第一框架具
    有樞柱、滾柱與軸孔，及第二框架具有之榫柱、內外滑柱與
    軸桿所產生之樞接效果與引證一之樞接結構中，其第一框架
    具有樞柱、滾柱及軸孔、第二框架之滑柱、榫柱及軸桿之效
    果為等效，並未有新的功效或增進任何功能等等。經查，引
    證一並沒有如系爭案在第二框架42同一側端設置內滑柱426
    與外滑柱425的特徵，且系爭案利用圓錐狀之軸桿424與圓錐
    孔狀之軸孔413互相樞套，而具有自動對心作用之特徵，亦
    與引證一之第1、2框架51、52利用圓柱、圓孔互相樞接的手
    段有所不同，另系爭案第二框架42的內滑柱426可沿導板122
    底部滑動，且外滑柱425可穿過孔洞33而可抵止在貫孔124外
    側的電路板20上，亦與引證一之滑柱521直接抵止在絕緣薄
    膜30頂面的技術手段完全不同。業經參加人陳述詳明，核無
    不合。引證一與系爭案結構特徵不同，引證一不能證明系爭
    案不具新穎性。
四、引證二為87年8月1日公告之第00000000號「鍵盤構造」新型
    專利案，引證二之固定板33係置於薄膜導電體32上，包含一
    金屬層331及多數個卡座332，配設有彈性體34，各按鍵支架
    35之一部係分別結合於該卡座332，按鍵蓋36結合於該按鍵
    支架35之另一部。原告主張引證二於按鍵支架係由二框架所
    組成，而二框架之二側邊均設有供樞接之圓柱，而其彈性體
    亦設有多數個彈性部，尤其該固定板係包含一金屬層及多數
    個凸出成型於金屬層上之卡座，其係在於與按鍵支架作樞接
    ，就系爭案與引證二之結構上可發現，引證二之按鍵支架與
    系爭案之架橋組係屬相同之結構，引證二之底板與系爭案之
    底板亦屬相同之結構。引證二之結構更較系爭案簡易，其整
    體產生之功效完全相同，因此就二案於功效上之考量系爭案
    並無增加或增進某種功效，因此可判定系爭案與引證二之所
    產生之功效係屬等效等等。但查，原告上開主張僅就其約略
    相同之構件為論述，而引證二的底板31上依序設有一薄膜導
    電體32、一固定板33、彈性體34、按鍵支架35、按鍵蓋36等
    構件，且該固定板33可供按鍵支架35樞接，引證二設置底板
    31、固定板33之結構不同於系爭案在底板10上直接設置樞接
    部11、導滑部12，且系爭案架橋40的特徵即第二框架42的內
    滑柱426可沿導板122底部滑動，且外滑柱425可穿過孔洞33
    而可抵止在貫孔124外側的電路板20上之結構，亦未為引證
    二所揭露。系爭案與引證二之結構不同，引證二不能證明系
    爭案不具新穎性。
五、引證三為86年3月21日公告之第00000000號電腦按鍵構造專
    利案，引證三之橋板40設有卡夾體42、卡勾體43供架橋50樞
    接，架橋50之第一、二迴動框51、52分別設有桿軸514、523
    ，鍵帽30凸設有卡夾體32及卡勾體33。原告主張引證三之鍵
    帽與系爭案之鍵帽係屬等效之結構，引證三之橋板係與系爭
    案之底板為等效之結構，引證三之架橋與系爭案中之架橋亦
    係屬等效之結構，就主要構件之比對系爭案中之諸多技術特
    徵已於引證三被揭露。另引證三之橋板之卡夾體與卡鉤體之
    結構形狀與系爭案之底板中之樞接部與導滑部係屬相同之構
    造，而所產生之功效亦屬等效。引證三之架橋中其桿軸與系
    爭案之架橋中樞柱與外滑柱均係屬相同之結構，且所用之原
    理與產生之功效完全相同，是故，就系爭案中架橋與底板之
    結合方式及原理係與引證三之架橋與橋板之結合方式和原理
    並無二致等等。但查，引證三是在底板80與電路板70的上方
    設有可供架橋50樞設的橋板40，因此，引證三屬橋板式之鍵
    盤結構，引證三因橋板40的設置而增加字鍵的高度。另系爭
    案在底板10上直接設置樞接部11、導滑部12，以及樞接部11
    、導滑部12可向上穿過電路板20、彈性片30以供架橋40 底
    部樞接、第二框架42設有內滑柱426與外滑柱425、內滑柱
    426可沿導板122底部滑動，外滑柱425可穿過孔洞33而可抵
    止在貫孔124外側的電路板20上的技術手段，亦未為引證三
    所揭露，尚不能以原告所主張上開構造之相同或等效，即指
    系爭案與引證三係屬相同新型。因此引證三亦不能證明系爭
    案不具新穎性。
六、依上所述，系爭案之第二框架42除軸桿424、外滑柱425外，
    其內側面又以一互相連結之內滑柱426牴觸在導板122底面滑
    動，以增加架橋40之穩定性，且其二外滑柱425的距離大於
    貫孔124長度，且小於彈性片30的孔洞33長度等，其可因此
    增進架橋及電路板之定位效果而外滑柱425底緣呈可滑動地
    牴觸在透孔23兩側之電路板20上，除了有壓制電路板20翻翹
    及整平之功效外，更可使電路板20受壓制而獲得較佳之定位
    效果，以增加定位範圍、避免灰塵進入、確保較佳之導通性
    等功效，並非將引證一、二、三在形狀、排列上予以組合變
    更所可輕易完成而具有該等功效。原告主張系爭案所產生之
    功效並未增進任何之功效且構造更比各引證案複雜，而所產
    生之功效更與各引證案視為等效，並未產生其它之功效，不
    符合以專利審查要件中進步性之要求云云，核非可採。
七、綜上所述，引證一、二、三均不足以證明系爭案不具新穎性
    或進步性，從而被告為異議不成立之審定，於法並無不合。
    訴願決定予以駁回，亦屬妥適，原告主張前詞，請求撤銷訴
    願決定及原處分，被告並應對系爭案為異議成立之處分，為
    無理由，應予駁回。
據上論結，本件原告之訴為無理由，爰依行政訴訟法第98條第3
項前段，第218條，民事訴訟法第385條第1項前段，判決如主文
。
中　　華　　民　　國　　94　　年　 　4　　月　 14  　 日
                          第一庭審判長法　官  姜素娥
           　　　　　　　　　　　　 　法　官  吳東都
           　　　　　　　　　　　　　 法　官  陳國成
上為正本係照原本作成。
如不服本判決，應於送達後20日內向本院提出上訴狀並表明上訴
理由，如於本判決宣示後送達前提起上訴者，應於判決送達後20
日內補提上訴理由書（須按他造人數附繕本）。
中　　華　　民　　國　　94　　年　 　4　　月　 15  　 日
            　　　　　　　　　　　　  書記官  王英傑
